【裁判字號】    99,易,364
【裁判日期】    991110
【裁判案由】    竊盜
【裁判全文】
臺灣宜蘭地方法院刑事判決               99年度易字第364號
公  訴  人  臺灣宜蘭地方法院檢察署檢察官
被      告  戊○○
            丁○○
上列被告等因竊盜案件，經檢察官提起公訴（99年度偵字第2995
號），本院判決如下：
    主  文
戊○○、丁○○共同犯攜帶兇器竊盜罪，各處有期徒刑陸月，如
易科罰金，均以新臺幣壹仟元折算壹日。
    犯 罪 事 實
一、戊○○與丁○○共同意圖為自己不法之所有，基於竊盜之犯
    意聯絡，於民國99年7月6日下午3時許，在宜蘭縣大同鄉古
    魯巷，攜帶客觀上足供兇器使用之乙炔，以乙炔切割之方式
    ，竊取行政院農業委員會林務局羅東林區管理處所管領之H
    型鋼鐵2支、C型鋼鐵1支及黑鐵門1樘得手，並放置於路旁，
    於準備搬運載離之際，為警據報當場查獲。
二、案經宜蘭縣政府警察局三星分局報告臺灣宜蘭地方法院檢察
    署檢察官偵查起訴。
    理  由
一、按被告以外之人於審判外之陳述，雖不符刑事訴訟法第159
    條之1至第159條之4之規定，而經當事人於審判程序同意作
    為證據，法院審酌該言詞陳述或書面陳述作成時之情況，認
    為適當者，亦得為證據，刑事訴訟法第159條之5第1項定有
    明文。經查，下列所引被告戊○○、丁○○以外之人於審判
    外之言詞及書面陳述，雖屬傳聞證據，但檢察官及被告於本
    院審判期日中，均同意此部分之證據有證據能力，且迄至言
    詞辯論終結前亦未撤回前開同意，本院審酌上開證據資料製
    作時之情況，尚無違法不當及證明力明顯過低之瑕疵，亦認
    為以之作為證據應屬適當，依前開刑事訴訟法第159條之5規
    定，認前揭證據資料均有證據能力。
二、訊據被告戊○○、丁○○於本院審理中均否認犯行，均辯稱
    ：伊等是從事資源回收行業，是1位原住民綽號「阿雄」之
    人要將上開鋼鐵賣給伊等，伊等才去收購，並不知上開鋼鐵
    是行政院農業委員會林務局所管領之財物，並無竊盜犯意云
    云。
三、然查：
 (一) 上開犯罪事實，業據被告戊○○、丁○○於偵查中均坦承不
    諱，有被告等不爭執陳述任意性之偵訊筆錄在卷可憑，被告
    等於偵查中之自白，核與證人乙○○於警詢時之證述情節相
    符，並有會勘紀錄表、贓物認領保管單各1紙、相片8幀在卷
    可稽。
 (二) 被告等雖於本院審理中翻異前詞，否認犯行，並聲請傳訊證
    人即本案查獲員警甲○○、綽號「阿雄」之丙○○到庭，另
    舉通話明細清單為證。然查：
  1.經上開證人於本院審理中到場，證人甲○○證稱：當天警方
    據報到達現場時，被告2人正在切割鐵，查獲被告2人之後，
    被告等稱是受僱於「阿雄」，經警方瞭解「阿雄」即為丙○○，即通知丙○○到派出所跟被告2人對質，丙○○說被告2
    人在查獲前1、2天有詢問他鐵是誰的，他並沒有叫被告2人
    去拿，東西是林務局的，他不能作主等語（見本院卷第30至
    31頁、第34頁）。證人丙○○到庭，則證稱：被告等是在警
    方查獲的前1天在農場那裡跟伊遇到而認識，那天被告等問
    伊這個鐵能不能切，伊有說伊不曉得，要拿被告自己拿，那
    不是伊的事情，被告等就說隔天要帶燒鐵的東西上來切鐵，
    也說要帶一點肉上來烤肉，找伊跟朋友一起烤肉，應該是要
    一邊切鐵、一邊烤肉，以掩人耳目（見本院卷第49至52頁）
    。上開證人所言，均不足為有利於被告等之認定。
  2.被告丁○○所持0000000000號行動電話於99年7月6日上午9
    時27分曾撥打證人丙○○所持0000000000號行動電話之事實
    ，有通話明細清單存卷可憑，且為證人丙○○所不爭，足堪
    信為真實。但依證人丙○○所述：被告丁○○是在為警查獲
    前1天即99年7月5日，在古魯林道遇到伊，向伊索取電話號
    碼，伊並不知被告丁○○99年7月6日上午打電話跟伊說要到
    林道了，是什麼用意等語（見本院卷第48、53頁），與該證
    人前揭證詞：被告2人於99年7月5日即稱隔天要帶燒鐵的器
    具及一些肉到現場，應該是要一邊切鐵一邊烤肉以掩人耳目
    等情，該證人前後所言尚屬一致，其否認出售上開鋼鐵等情
    ，尚非顯不足信，則通話明細清單顯示被告丁○○所持用行
    動電話於98年7月6日上午9時27分曾撥打證人丙○○所持行
    動電話乙節，尚不足逕以認定被告係向證人丙○○收購鋼鐵
    。
  3.況本件被告切取鋼鐵之地點在古魯溪林道入口，而該林道除
    往下約50公尺有1個寒溪農場外，整個林道都是山區，並無
    其他居民等情，業據證人甲○○、丙○○一致證述在卷（見
    本院卷第33、53頁），證人丙○○並證稱：距離被告切鐵的
    地方沒幾公尺的地方，有林務局設於林道入口的告示，該告
    示被颱風弄壞而倒在路邊等語（見本院卷第54頁），則依上
    開H型鋼鐵、C型鋼鐵及黑鐵門之位置在林道入口、其旁並有
    行政院農業委員會林務局之告示，一般人依經驗法則研判，
    不難推認係行政院農業委員會林務局所管領之財物，被告戊○○、丁○○自承從事資源回收業分別長達2年餘、9個月餘
    （見本院卷第60頁），自當具備此判斷能力。又被告等於本
    院審理中均供陳：其等常跑山區，依其等判斷，前揭H型鋼
    鐵、C型鋼鐵以及黑鐵門均不可能是家用類物品等語（見本
    院卷第60頁），則依被告等之專業經驗，豈有可能因路上偶
    遇路人丙○○，隨意加以詢問，即認前開鋼鐵為證人丙○○
    私人所有之物？被告等於本院審理中抗辯上開鋼鐵係丙○○
    出售予其等之物云云，實與常理相違，不足採信。況被告丁○○於警詢中，即已供陳知悉上開鋼鐵是行政院農業委員會
    林務局所有，認係廢棄之物等情明確（見警卷第5頁背面）
    ，益徵被告等於本院審理中辯稱：上開鋼鐵是丙○○要賣給
    伊等、伊等不知為林務局所管領之物云云，顯無足信。
  4.另被告丁○○於警詢中抗辯誤以為前揭鋼鐵係行政院農業委
    員會林務局廢棄之物云云，然衡之被告等所取走之H型鋼鐵2
    支重約80公斤、C型鋼鐵1支重約10公斤、黑鐵1樘重約40公
    斤，縱予變賣亦可換得相當金額，顯非無經濟價值之物，上
    開鋼鐵既係行政院農業委員會林務局管領之國有財物，被告
    等復係資源回收業者，自具備不得未經管領人同意任意取走
    上開物品之認識，其等未經同意而擅自取走前揭鋼鐵，自有
    竊盜故意，被告丁○○前揭所辯，顯為卸責之詞，不足採信
    。
 (三) 綜上所述，被告2人於本院審理中所辯，顯為卸責之詞，不
    足採信。本案事證明確，被告等犯行堪以認定，應予依法論
    科。
四、查乙炔可供切割不鏽鋼等堅硬金屬器物，衡情於客觀上具有
    危險性，足對人之生命、身體構成威脅，堪認可供兇器使用
    ，是核被告2人所為，係犯刑法第321條第1項第3款之攜帶兇
    器而犯竊盜罪嫌。被告2人間就上開犯行，有犯意聯絡及行
    為分擔，應論以共同正犯。爰審酌被告戊○○、丁○○本案
    犯罪手段、分工方式、所竊財物價值，及被告2人犯後飾詞
    狡辯，未見悔意，惟本件幸經警當場查獲，對被害人之損害
    尚屬有限，檢察官對之均求刑有期徒刑6月等一切情狀，分
    別量處如主文所示之刑，並諭知易科罰金之折算標準。
據上論結，應依刑事訴訟法第299條第1項，刑法第28條、第321
條第1項第3款、第41條第1項前段，判決如主文。
本案經檢察官張立言到庭執行職務
中    華    民    國    99    年    11    月    10    日
                  刑事第四庭  法  官  鄧晴馨
上正本證明與原本無異。
如不服本判決，應於收受送達後10日內向本院提出上訴狀（應附
繕本）。其未敘述上訴理由，應於上訴期間屆滿後20日內補提理
由書狀於本院，上訴於臺灣高等法院。
                              書記官  林怡君
中    華    民    國    99    年    11    月    10    日
本案論罪科刑主要法條：
中華民國刑法第321條
（加重竊盜罪）
犯竊盜罪而有左列情形之一者，處 6 月以上、 5 年以下有期徒
刑：
一、於夜間侵入住宅或有人居住之建築物、船艦或隱匿其內而犯
    之者。
二、毀越門扇、牆垣或其他安全設備而犯之者。
三、攜帶兇器而犯之者。
四、結夥三人以上而犯之者。
五、乘火災、水災或其他災害之際而犯之者。
六、在車站或埠頭而犯之者。
前項之未遂犯罰之。

司法院資訊處製作；財團法人民間司法改革基金會備份。
